Yelitza Choque

UX DESIGNER - GRAPHIC DESIGNER

Perfil Personal

UX Designer y diseñadora publicitaria. Con experiencia en metodologías ágiles como Sprint. Apasionada del arte, los libros y la música.

Siempre trato de enfocarme en aprender nuevas herramientas y tecnologías que me ayuden a perfeccionar mis habilidades para poder crear productos que ofrezcan al usuario una gran experiencia.

Contacto

+(51) 989 969 586 yelitza.choque@gmail.com

Soft Skills

Ai - Ps -In - Pr - Ae

HTML - CSS

Framesworks de CSS

Javascript - Jquery

Github

Educación

Laboratoria - Bootcamp

UX Designer - Prototyper Enero - Agosto 2017

IDC Diseño y Comunicación

Diseñadora publicitaria 2012 - 2015

Fuera de foco

Taller de fotografía básica Enero - Marzo 2015

Taller de Iluminación en estudio Abril - Mayo 2015

Experiencia Laboral

Grupo GRAT - Asesoramiento Tecnológico

2011 - 2017 Diseñadora gráfica Freelance

GRAFICAR

2014 - 2015 Diseñadora gráfica

Publicita Perú - Agencia de Marketing Digital

2015 - 2016 Diseñadora gráfica y web